臺灣高等法院高雄分院刑事判決　　　　99年度上訴字第1887號
上　訴　人　臺灣高雄地方法院檢察署檢察官
被　　　告　王麗蘋
上列上訴人因被告妨害風化案件，不服臺灣高雄地方法院99年度
訴字第1155號中華民國99年9月28日第一審判決（起訴案號：臺
灣高雄地方法院檢察署99年度偵字第13932號），提起上訴，本
院判決如下：
    主  文
上訴駁回。
    理  由
一、公訴意旨略以：被告王麗蘋係址設高雄市新興區○○○路10
    1 號「喜圓瘦身美容館」之負責人，基於意圖使成年女子與
    男子為性交行為而容留以營利之犯意，於民國（下同）99年
    3 月23日起，僱用成年女子談靈擔任美容師，並容留談靈在
    上址2樓包廂為前來消費之男客，以手撫摸男客生殖器或使
    男客撫摸其乳房或性器官至男客射精為止之性交行為（即俗
    稱「半套」性交易），每次代價為新臺幣（下同）1,800元
    ，並由王麗蘋與談靈以不詳方式分配之。嗣於99年3月23日
    晚間7時許，適有男客張銘方及姓名年籍不詳綽號「銘仔」
    之成年男子前往上址消費，並由談靈及不詳姓名年籍之女子
    分別引領張銘方及銘仔2人至包廂內進行半套性交易，「銘
    仔」於完成半套性交易後，代張銘方支付1, 800元之性交易
    費用；而張銘方於99年3月24日下午3時，再度前往上址消費
    時，經警臨檢查獲其與談靈在2樓包箱內正欲為半套性交易
    行為，並扣得營業日報表1張，而查悉上情，因認被告涉犯
    刑法第231條第1項意圖使女子與他人為性交行為而容留以營
    利罪嫌云云。
二、證據能力之審查：
  (一)按被告以外之人於審判外之陳述，雖不符刑事訴訟法第159
    條之1至之4等4條之規定，而經當事人於審判程序同意作為
    證據，法院審酌該言詞陳述或書面陳述作成時之情況，認為
    適當者，亦得為證據；又當事人、代理人或辯護人於法院調
    查證據時，知有刑事訴訟法第159條第1項不得為證據之情形
    ，而未於言詞辯論終結前聲明異議者，視為有前項之同意，
    同法第159條之5定有明文。
  (二)本判決除上開論述之證據外，下列所引用屬於言詞陳述及書
    面陳述之傳聞證據部分，檢察官、被告於本院行準備程序時
    ，對於各該傳聞證據之證據能力均未加爭執，且同意作為本
    案之證據（見本院卷第17頁），嗣於本院審理程序，調查各
    該傳聞證據，加予提示並告以要旨時，檢察官、被告亦均未
    於言詞辯論終結前聲明異議，本院審酌各該傳聞證據作成時
    之情況，認均與本件待證事實具有關聯性，且查無證據足以
    證明言詞陳述之傳聞證據部分，陳述人有受不法取供或違反
    其自由意志而陳述之情形，書面陳述之傳聞證據部分，亦無
    遭變造或偽造之情事，顯見上開傳聞證據之證明力非明顯過
    低，衡酌各該傳聞證據，作為本案之證據亦屬適當，自均得
    為證據，而有證據能力。
三、按犯罪事實應依證據認定之，無證據不得認定犯罪事實；不
    能證明被告犯罪者，應諭知無罪之判決，刑事訴訟法第154
    條第2項、第301條第1項分別定有明文。次按，犯罪事實之
    認定，應憑證據，如未能發現相當證據，或證據不足以證明
    ，自不能以推測或擬制之方法，以為裁判基礎；又認定不利
    於被告之事實，須依積極證據，茍積極之證據本身存有瑕疵
    ，而不足為不利於被告之認定，即應為有利於被告之認定，
    而不必有何有利被告之證明；又認定犯罪事實所憑之證據，
    雖不以直接證據為限，間接證據亦包括在內，然而無論直接
    證據或間接證據，其用以證明犯罪事實之證據，猶須於通常
    一般人均不致有所懷疑，而堪予確信其已臻真實者，始得據
    為有罪之認定；倘其證明尚未達此一程度，而有合理之懷疑
    存在，無從使事實審法院獲得有罪之確信時，即應由法院諭
    知被告無罪之判決（最高法院30年上字第816號、40年臺上
    字第86號、76年臺上字第4986號等判例意旨及82年臺上字第
    163號判決意旨參照）。另按，檢察官就被告犯罪事實，應
    負舉證責任，並指出證明之方法，刑事訴訟法第161條第1項
    定有明文。因此，檢察官對於起訴之犯罪事實，應負提出證
    據及說服之實質舉證責任。倘其所提出之證據，不足為被告
    有罪之積極證明，或其指出證明之方法，無從說服法院以形
    成被告有罪之心證，基於無罪推定之原則，自應為被告無罪
    判決之諭知（最高法院92年臺上字第128號判例要旨參照）
    。
四、公訴意旨認被告王麗蘋犯意圖使女子與他人為性交行為而容
    留以營利罪，無非係以被告王麗蘋於警詢、偵查中之供述、
    證人即男客張銘方、證人即店內小姐談靈於警詢及偵訊中之
    證述、證人吳玉慶於警詢之證述、營業日報表1張、高雄市
    政府警察局新興分局臨檢現場檢查紀錄1份及現場照片12張
    等，為其主要論據。訊據被告王麗蘋堅詞否認有何上開犯行
    ，辯稱：伊僱用的談靈小姐，確實沒有做半套性交易，男客
    張銘方與友人於99年3月23日有來店裡消費，是由店內女服
    務生談靈為其服務，但男客人張銘方二十幾歲，談靈四十幾
    歲，年紀差距很大，不可能發生這種事情，我在現場顧店，
    我不允許小姐作這些行為，而警方在現場所扣得之日報表上
    所記載之「玲」部分，就是指談靈而言，『喜圓瘦身美容館
    』的店內沒有遙控器、監視器、閉路電視等監控設備，並無
    從事半套性交易服務等語。
五、經查：
  (一)被告王麗蘋係址設高雄市新興區○○○路101號「喜圓瘦身
    美容館」之負責人，男客張銘方於99年3月23日晚上7時許，
    與友人一同至「喜圓瘦身美容館」消費，並由被告所僱用之
    美容師談靈為張銘方服務，嗣張銘方又於99年3月24日下午3
    時許，再至上址消費，由談靈在店內2樓包廂內為其服務時
    ，為警臨檢查獲，並扣得該店營業日報表1份等事實，為被
    告供承在卷，核與證人張銘方及證人談靈證述情節相符（見
    原審2卷第16頁背面、偵卷第7頁、第27頁、警卷第5頁、第8
    頁），並高雄市政府98年10月28日高市府經二商字第980114
    004號函暨附件「喜圓瘦身美容館」商業登記抄本、高雄市
    政府警察局新興分局臨檢現場檢查紀錄1份、現場照片12張
    、營業日報表1張、扣押筆錄及扣押物品目錄表等在卷可稽
    （見警卷第12-15、16-17、18、19-20、26-27頁），上開事
    實，均堪以認定。
  (二)而證人張銘方於警詢及偵查中固證稱：伊於99年3月23日晚
    間跟朋友一起去「喜圓瘦身美容館」，到房間後就換上該美
    容館準備的褲子，並沒有穿衣服；之後就趴在床上，由花名
    小萍之談靈按摩背部5、6分鐘後，談靈就把手伸入伊的褲子
    裡對伊打手槍，並抓伊的手去摸她的胸部及下體，伊有把手
    伸進去她的衣服去撫摸，手指亦有插進她的陰道，整個過程
    約有1小時等語（見警卷第7-9頁、見偵卷第26-29頁），惟
    上開事實，不惟已經證人即為張銘方服務之店內美容師談靈
    於偵訊時證稱：伊沒有幫張銘方做半套性交易等語，且被告
    王麗蘋亦堅持否認店內小姐談靈有從事性交易服務，故尚難
    僅依證人張銘方單一之證詞，即遽以推認被告有意圖營利容
    留女子與男客人在店內性交之事實。
  (三)又證人張銘方於偵訊時雖曾證稱：98年3月23日晚間消費是
    朋友幫伊出的，朋友說代價為1800元云云，惟上開店內消費
    之收費為：「店內消費性質及服務內容有泰式推拿90分鐘
    600 元，泰式加精油推拿是90分鐘1000元。女服務生與店家
    7、3 分帳，如泰式加精油推拿是90分鐘1000元，店家即分
    得300元，女服務生分得700元」等，已據被告陳明在卷（見
    警卷第2頁），核與證人談靈於偵訊時所證稱：消費時間1個
    半小時，推精油是1000元，伊拿700元，大姐（王麗蘋）拿
    300元等語相符；更與警方當日在現場查扣之營業日報表上
    所載：「『玲』3/23」，7：30- -9：00，1000」等內容相
    一致，按上開營業日報表內記載之3月23日晚上7點半至9點
    之收費1000元，係警察臨檢前，在不知可能被臨檢之自由意
    思下所記載在其上者，其真實性甚高，而竟與證人談靈及被
    告上開所述：「男客張銘方於98年3月23日以精油按摩收費
    金額1000元」等語相符，足徵被告所辯店裡從事精油按摩，
    收費1000元乙節，尚非無稽，而堪採信，反之，證人張銘方
    證稱98年3月23日晚間伊來店消費，伊朋友幫伊支付，代價
    為1800元等語，既與上開各事證不符，復無其他證據足資佐
    憑，無從判斷是否與事實相符，自難逕採為被告確有收費18
    00元，且係從事半套性交易服務之代價。
  (四)況一般從事色情之按摩業者，為管制客人出入及躲避警方之
    查緝，多會在通道或樓梯間另設管制監視器，在房間、包廂
    設警報通知器等物，且均會提供從事性交易所需之隱密性隔
    間及獨立性空間，然觀之上揭警察臨檢現場時所拍之「喜圓
    瘦身美容館」店內照片12張，其2樓僅有1間包廂，包廂內放
    有6張床，但每床之間，僅以半身布簾相隔，該包廂空間內
    ，既非單一張床，且更未以完全密閉式區隔。倘被告所經營
    之上開「喜圓瘦身美容館」，確有容留男客與女性服務人員
    從事性交易，則豈有在上開幾無隱蔽空間之通舖型包廂中進
    行，而未提供隱密房間之理？是從店內現場之設備，亦難認
    被告所經營之上開美容館，有從事容留女子與男客人在店內
    為性交易而營利之行為。
  (五)再查，證人張銘方於偵訊中固曾證稱：伊第2次（指3月24日
    ）去消費時，沒有跟談靈說價錢，上樓就直接做了云云。惟
    警方於99年3月24日執行搜索時，當場並未發現張銘方與談
    靈有在店內正在進行任何與性交易有關之舉動、作為及外觀
    跡象，現場更未扣得保險套或衛生紙等，一般生活經驗上足
    以推認被告有容留女子談靈與男客人張銘方在店內為性交易
    行為之相關物證，此亦有上開扣押物品清單在卷可佐，此部
    分搜索未獲任何與性交易有關之事證，益足以彈劾證人張銘
    方上開所證述：伊與談靈在店內包廂有從事半套性交易等語
    之證明力，證人張銘方上開證詞，憑性信顯有疑議，而難逕
    予採憑。至於，證人張銘方雖又供稱：警方查獲時，2 樓包
    廂門是被談靈鎖上的云云，然與證人談靈於偵訊時所證稱：
    該包廂門是張銘方上完廁所後鎖上的等語，完全相反；參諸
    上開包廂中平日既備有6 張床，可供多位顧客同時來店接受
    美容服務，則被告所經營「洗圓瘦身美容館」之唯一包廂，
    應不可能將包廂唯一之通道門加予上鎖之理，否則，其餘之
    五張空床，如何供其他後來之顧客使用，準此以觀，證人張
    銘方上開證述，與常情及事理有違，亦難資為不利被告之認
    定。
六、綜上各節之論述分析，本件公訴人所舉之上開證據，既不足
    以為被告被訴涉犯意圖容留成年女子與他人為性交行為以營
    利犯行之有罪的積極證明，或其指出證明之方法，尚未達於
    通常一般人均不致有所懷疑，而堪予確信其已臻真實之程度
    ，無從說服法院以形成被告有罪之心證，此外，復查無其他
    積極證據，足資證明被告確有公訴人所指之刑法第231 條第
    1 項意圖使女子與他人為性交行為而容留以營利之犯行，揆
    諸前揭法條及最高法院判例意旨，被告被訴涉犯上開罪嫌，
    自屬犯罪不能證明，基於無罪推定之原則，即應為被告無罪
    判決之諭知。
七、原審因而以不能證明被告犯刑法第231 條第1 項意圖使女子
    與他人為性交行為而容留以營利罪，而為被告無罪之諭知，
    核無違誤；檢察官上訴意旨，猶執前詞，指摘原判決不當，
    為無理由，應予駁回。
據上論斷，應依刑事訴訟法第368 條，判決如主文。
本案經檢察官張其主到庭執行職務。
中    華    民    國  100     年    1     月    31    日
                刑事第五庭    審判長法  官  曾永宗
                                    法  官  任森銓
                                    法  官  鍾宗霖
以上正本證明與原本無異。
如不服本判決應於收受本判決後10日內向本院提出上訴書狀，其
未敘述上訴理由者，並得於提起上訴後10日內向本院補提理由書
狀（應附繕本）。
中    華    民    國   100    年    1     月    31    日
                                    書記官  邱麗莉